Francielle Cristine Mauricio

José Gomes de Mello - Uberaba - 81580-170 - Curitiba, Paraná - Brasil **(41)** 3527-4015 - **(41)** 98859-2372

franfilly@hotmail.com
Brasileira, 24 anos, solteira
Disponibilidade para mudanças e viagens

Objetivo Profissional: Vaga na área de Engenharia de Produção

<u>Perfil Profissional</u>: Profissional dinâmico e proativo, com capacidade de resolução de problemas, facilidade com trabalho em equipe. Experiência em indústrias metalúrgicas do ramo de plástico, borracha e equipamentos de aquecimento a gás, vivência nas áreas de desenvolvimento de processos, controle de qualidade, processo de compras e planejamento e controle de produção.

Experiência Profissional

04/05/2015 a 17/06/2015 KOPPETEL - COMÉRCIO DE EMBALAGENS LTDA: Estágio Obrigatório

- Desenvolvimento de métodos para controle de processos (injeção de plástico).
- Desenvolvimento e gestão de instrução de trabalho padronizado.
- Processo de melhoria contínua em documentação para produção (qualidade, estoque, programação da produção e gestão de materiais).

09/09/2013 a 21/02/2014 **PACRE - COMPONENTES PARA VIDRO TEMPERADO: Auxiliar de Produção**

- Gestão de compras (matéria-prima, componentes eletrônicos, material de escritório, máquinas e equipamentos), administração de fornecedores, programação de produção, planejamento de necessidades materiais.
- Desenvolvimento de processos para a linha de produção.

Formação Acadêmica

- MBA em Gerência de Sistemas Logísticos 03/2017 a 06/2018 Universidade Federal do Paraná (UFPR).
- Graduação em Engenharia de Produção Concluída em 12/2015 Pontifícia Universidade Católica do Paraná (PUC-PR).

Formação Complementar

- Mecânica Industrial Básica.
- Programação CNC.
- Ferramentas de qualidade.
- Gestão da Qualidade.

Idiomas

- Inglês Intermediário.
- Francês Básico.

<u>Informática</u>

- Excel Avançado.
- Conhecimento em pacote Office.